【裁判字號】    97,聲,1585
【裁判日期】    980319
【裁判案由】    返還提存物
【裁判全文】
臺灣桃園地方法院民事裁定              97年度聲字第1585號
聲  請  人  韓商‧艾斯光電科技股份有限公司（ACE Digitech
            , Ltd）
法定代理人  丙○○
代  理  人  徐偉律師
相  對  人  Eritech A.
法定代理人  甲○○○○○○○○.
相  對  人  乙○○Eric .
上列當事人間聲請返還擔保金事件，本院裁定如下：
    主  文
聲請駁回。
聲請程序費用由聲請人負擔。
    理  由
一、按訴訟終結後，法院依供擔保人之聲請，通知受擔保利益人
    於一定期間內行使權利並向法院為行使權利之證明而未證明
    者，法院應依供擔保人之聲請，以裁定命返還其提存物，民
    事訴訟法第104 條第1 項第3 款後段定有明文。該條之規定
    ，於其他依法令供訴訟上之擔保者，準用之，同法第106 條
    亦定有明文。又所謂訴訟終結，應從廣義解釋包括執行程序
    在內，債權人如確已聲請撤銷假扣押裁定，並撤回假扣押強
    制執行之聲請，應認已構成上開訴訟終結之要件。
二、本件聲請意旨略以：聲請人之法定代理人已由尹焞變更為
    丙○○，有法人變更證明文件在卷可稽，合先敘明。緣聲請
    人與相對人間假扣押事件，前經鈞院以95年度裁全字第2946
    號裁定准予在案，曾提供中國信託商業銀行瑞光分行所發行
    之無記名可轉讓定存單，面額新台幣840 萬元整為擔保，以
    鈞院95年度存字第1897號提存事件提存後，聲請鈞院以95年
    度執全字第1631號實施假扣押。嗣聲請人於民國95年5 月26
    日向鈞院聲請撤銷上開假扣押裁定，並經鈞院以95年度全聲
    字第176 號裁定准予且確定在案；聲請人並於95年7 月26日
    具狀向鈞院執行處聲請撤回上開假扣押執行在案。後聲請人
    於95年6 月14日向鈞院以95年度聲字第932 號聲請通知相對
    人行使權利，聲請人並於95年8 月4 日完成公示送達公告之
    登報事宜，並於95年10月4 日發生合法送達效力，且相對人
    Eritech Advance Corp於合法送達後已逾20日亦未主張任何
    權利；至於相對人乙○○雖於收到聲請人催告行使權利之通
    知後，另案以鈞院95年度訴字第1153號提起損害賠償訴訟，
    然該案亦因兩造無正當理由遲誤言詞辯論期日，嗣後並已逾
    4 個月亦未聲請續行訴訟而視為撤回，有鈞院桃院木民簡95
    年度訴字第1153號函在卷可參，從而聲請人爰依法規定聲請
    返還擔保物等語。
三、經查，本件聲請人前依本院假扣押裁定供擔保，並聲請假扣
    押執行等情，業據本院依職權調取上開卷宗核閱屬實，惟上
    開假扣押執行卷宗並無聲請人具狀聲請撤回假扣押執行等情
    ，亦經本院核閱該假扣押執行卷宗無訛，並有本院公務電話
    紀錄一紙附卷可參。至於聲請人雖提出聲證4 之聲請狀及郵
    件收件回執為憑，然亦無何證據可供證明該郵件收件回執所
    寄發之信件即係聲證4 之聲請狀。是本件假扣押執行程序迄
    未撤回，則在假扣押保全之強制執行程序尚未終結而仍存在
    之情形下，且受擔保利益之相對人所受損害仍可能繼續發生
    ，損害額即屬不能確定，揆諸首揭法律規定說明，自仍不符
    民事訴訟法第106 條準用同法第104 條第1 項第3 款前段「
    訴訟終結」之要件。從而，本件聲請於法尚有未合，不應准
    許，爰裁定如主文。
中    華    民    國    98    年    3     月    19    日
                  民事庭法  官  尹   良
以上正本係照原本作成。
如對本裁定抗告須於裁定送達後10日內向本院提出抗告狀，並應
繳納抗告裁判費新台幣1,000 元。
中    華    民    國    98    年    3     月    19    日
                        書記官  崔青菁


司法院資訊處製作；財團法人民間司法改革基金會備份。
